【裁判字號】    89,交易,429
【裁判日期】    891026
【裁判案由】    過失致死
【裁判全文】
臺灣高雄地方法院刑事判決                        八十九年度交易字第四二九號
    公  訴  人  臺灣高雄地方法院檢察署檢察官
    被      告  乙○○
    選任辯護人  蘇吉雄
    選任辯護人  陳雅娟
右列被告因過失致死案件，經檢察官提起公訴（八十九年度偵字第九六一三號）及移
送併案審理（八十九年度偵字第一五一三五號），本院判決如左：
    主  文
乙○○因過失致人於死，處有期徒刑陸月，如易科罰金，以參佰元折算壹日，緩刑參
年。
    事  實
一、乙○○考領有普通小型車駕駛執照，於民國八十九年四月十六日下午，駕駛車牌
    號碼ＶＱ─○八五三號自用小客車，沿高雄縣甲仙鄉台二十一線由西往東（即甲
    仙鄉往旗山鎮）方向行駛，於同日下午六時許，途經高雄縣杉林鄉○○村○○路
    七十三巷口時，本應注意汽車行經彎道時，應減速慢行，做隨時停車準備，而當
    時雖係彎道而視距不良，惟天候晴朗有暮光，道路舖有柏油，路面乾燥無缺陷，
    亦無其他障礙物，且依其智識、能力亦無不能注意應減速慢行之情事，詎於行至
    前揭處所前，竟疏未注意在速限四十公里之道路，行經該彎道時應減速慢行，做
    隨時停車之準備，猶貿然以時速四十公里之速度行駛，適有行人張文志正徒步由
    司馬路七十三巷巷口左轉往台二十一線行走，乙○○雖見張志文步履不穩，然因
    車速過快而不及停車閃避，致所駕駛之小客車右側車身擦撞張文志右腿，張文志
    並撞擊該自小客車右側擋風玻璃後，跌臥於司馬路七十三巷巷內，因而受有右膝
    蓋血腫、擦傷，頭部外傷合併內出血之傷害，經送醫急救，仍於翌日凌晨三時許
    ，傷重不治死亡。乙○○於肇事後，即主動向據報前往醫院處理且尚不知肇事者
    為何人之高雄縣警察局旗山分局杉林分駐所所警員甲○○坦承肇事，並接受本院
    裁判。
二、案經臺灣高雄地方法院檢察署檢察官自動檢舉偵查起訴及移送併案審理。
    理  由
一、訊據被告乙○○，固坦承於右揭時、地駕車肇事，惟矢口否認有何過失致人於死
    之犯行，辯稱：當時伊時速四十公里，被害人從司馬路七十三巷出來後，沿白線
    附近迎面走來，步履有些不穩，伊往左邊閃避不及，是被害人自己頭部撞到擋風
    玻璃云云。惟查，本件車禍係發生在高雄縣杉林鄉台二十一線，即杉林鄉○○路
    ○○路七十三巷巷口附近，該路段限速四十公里，且該肇事地為一彎道，視距不
    良，被害人遭撞擊後，倒臥在司馬路七十三巷內，並在巷內留有血跡，業據證人
    即前往現場處理之警員甲○○於本院調查中結證屬實，並有道路交通事故調查報
    告表及肇事現場照片在卷可憑，且觀之卷附車損照片，被告自小客車右側擋風玻
    璃已破裂，顯見當時之撞擊力非輕，車速非慢，因而被害人於遭撞及後倒臥於巷
    內，是被告迭於警、偵訊及本院審理中自承伊時速四十公里，應可採信。又按汽
    車行經彎道時，應減速慢行，做隨時停車之準備，道路交通安全規則第九十三條
    第一項第四款定有明文，此亦為汽車駕駛人之被告所應注意之義務。而肇事路段
    之行車速限為時速四十公里，且該路段為彎道，視距不良，惟道路舖有柏油，乾
    燥無缺陷，亦無任障礙物，有前揭道路交通事故調查報告表可憑，被告既考領有
    駕駛執照，依其知識、能力應無不能注意前開規定之情事，詎疏未注意行經彎道
    時，應減速慢行，猶以時速四十公里之速度行駛，且被告亦自承已發現被害人張
    文志迎面徒步而來，有步履不穩之情形，則被告更應謹慎小心做隨停車之準備，
    惟竟因車速過快，而不能停車閃避，致使自小客車右側車身擦撞被害人右腿，被
    害人並於撞擊該自小客車右側擋風玻璃後，跌臥於司馬路七十三巷巷內，是被告
    之駕駛行為有過失，至為顯然。又被害人確因本件車禍，受有右膝蓋血腫、擦傷
    ，頭部外傷合併內出血之傷害，雖送醫急救，仍於八十九年四月十七日凌晨三時
    許，頭部外傷併內出血不治死亡之事實，業經臺灣高雄地方法院檢察署檢察官督
    同法醫師李純一相驗明確，製有驗斷書、相驗屍體證明書、勘驗筆錄附卷可憑，
    是被告之過失犯行與被害人之死亡間，顯有相當因果關係。本件事證已臻明確，
    被告過失致人於死之犯行，應堪認定。雖卷附長庚紀念醫院診斷證明書亦載明被
    害人受有「頭部外傷併撕裂傷，休克，缺氧，呼吸衰竭，疑似腹內出血之傷害，
    於八十九年四月十七日病危自動出院」，惟並未認定被害人死亡之原因，且該診
    斷證明書亦僅載明被害人「疑似」腹內出血，亦未認定被害人腹內出血為被害人
    致死之原因，且被害人確係頭部外傷併內出血不治死亡，業經法醫師相驗屬實，
    並有勘驗筆錄在卷可稽，是辯護人聲請調閱被害人旗山醫院病歷及傳訊證人李純
    一法醫師已無調查必要，併此敘明。
二、核被告所為，係犯刑法第二百七十六條第一項之過失致人於死罪。被告於肇事後
    ，即主動向前往醫院處理且尚不知犯罪嫌疑人為何人之警員吳康達坦承肇事，嗣
    並接受裁判乙節，業經證人吳康達於本院調查時結證在卷，合乎自首之規定，應
    依刑法第六十二條前段規定，減輕其刑。爰審酌被告以駕車行經彎道，竟疏未減
    速慢行而肇事，犯後態度尚佳，且事後已與被害人家屬達成民事和解，賠償損害
    新台幣一百五十九萬元（含強制汽車責任保險金），有和解書影本一紙在卷可憑
    等一切情狀，量處如主文所示之刑，並諭知易科罰金之折算標準。又被告前未曾
    受有期徒刑以上刑之宣告，有臺灣高等法院被告全國前案紀錄表一紙在卷可稽，
    其因一時疏失，致罹刑典，業與被害人家屬達成和解，經此刑之宣告後，應知警
    惕而無再犯之虞，本院因認以暫不執行其刑為當，予以宣告緩刑三年，以啟自新
    。
據上論斷，應依刑事訴訟法第二百九十九條第一項前段、刑法第二百七十六條第一項
、第四十一條、第六十二條前段、第七十四條第一款，罰金罰鍰提高標準條例第一條
前段、第二條，判決如主文。
本案經檢察官劉玲興到庭執行職務。
中      華      民      國    八十九    年      十月    二十六    日
                                  臺灣高雄地方法院交通法庭
                                      法  官  廖  純  卿
右正本證明與原本無異。
如不服本判決，應於判決送達後十日內，向本院提出上訴狀。
                                      書記官  林  孝  聰
中    華    民    國      八十九      年      十      月      二十七    日
附錄本案論罪科刑法條全文：
刑法第二百七十六條第一項。
因過失致人於死者，處二年以下有期徒刑、拘役或二千元以下罰金。


司法院資訊處製作；財團法人民間司法改革基金會備份。
